【裁判字號】    90,易,222
【裁判日期】    900315
【裁判案由】    竊盜
【裁判全文】
臺灣板橋地方法院刑事判決                            九十年度易字第二二二號
    公  訴  人  臺灣板橋地方法院檢察署檢察官
    被      告  己○○
    被      告  丁○○
右列被告因竊盜案件，經檢察官提起公訴（八十九年度偵字第一八六二二號），本院
判決如左：
    主  文
己○○、丁○○共同連續竊盜，己○○處拘役伍拾日；丁○○處拘役拾日，如易科
罰金，均以佰元折算壹日。
    事  實
一、己○○與其女友丁○○共同意圖為自己不法之所有，並基於概括之犯意，於附表
    一所示之時間，至台北縣樹林鎮大同山上土地公廟旁空地，趁被害人不知注意之
    際，由丁○○負責把風，推由己○○徒手扳開丙○○、乙○○所有之機車座墊，
    竊取彼等置於座墊下如附表一所示之財物（犯罪時間、地點、被害人、所得財物
    均詳如附表一所載），得手後，將被害人丙○○皮包內之現金花用殆盡，皮包則
    予丟棄於大同山下。嗣於八十九年九月三十日晚上十一時四十五分許，己○○、
    丁○○二人竊取乙○○財物得手後，經警在上址埋伏當場查獲。
二、案經臺北縣警察局樹林分局報請臺灣板橋地方法院檢察署檢察官偵查起訴。
    理  由
一、訊之被告己○○，除坦承八十九年九月三十日當次竊取乙○○財物犯行外，對於
    其餘犯行矢口否認；至被告丁○○則矢口否認有上揭竊盜犯行。被告己○○辯稱
    ：伊只有偷被害人乙○○該件，伊是和丁○○一起去，他（指丁○○）不知道伊
    去偷，是伊一人去偷的，當時丁○○在車上，伊說要去上廁所，他沒有下車云云
    ，被告丁○○辯稱：伊沒有去偷，伊有和己○○於被查獲當天去土地公廟，我們
    是開車上去，去那邊看夜景，車停在土地公廟旁停車場，己○○有下車二、三次
    ，有一次伊和他（指己○○）一起下車，下去附近走路，其他的幾次，他都是在
    車外面，有一次他下車去上廁所，大約八分鐘左右，大部分時間都是在車上，他
    上廁所時，伊沒有下車，伊在車上等他，伊沒有到停車場附近把風．．．．，伊
    只有（九月）三十日那天有去，但伊沒有偷，伊之前沒有去云云。
（一）、然查被告己○○確有夥同被告丁○○於八十九年九月三十日被查獲當天及八
        十九年九月二十幾日（據被告己○○供述）；八十九年九月中旬之後（據被
        告丁○○供述）實施竊盜行為一節，業據被告己○○及被告丁○○分別於警
        局訊問時坦承不諱，互核二人所述大致相符，亦與被害人乙○○、丙○○指
        述之失竊情節相符，且有贓物認領保管單二紙附卷可稽。
（二）、次據證人辛○○即查獲本案之警員於本院訊問時到庭證述：查獲前幾天，當
        地大同山夜遊的人多，有很多人來報案，說機車行李箱被竊，所長就安排埋
        伏，九月三十日晚上，伊在現場埋伏，有看到很多遊客離開後，發現有部自
        小客車走出二人，女生（指丁○○）到停車場口外面的地方把風，男的（指
        己○○）下手，我們是在停車場外的涼亭埋伏，當時天色暗，伊有聽到停車
        場內有怪聲，應該是機車椅墊拿起放下的聲音，伊又看到有群民眾來，女的
        就回去，男的也到車上，後來人群沒有散去，當時他們下車完全沒有講話，
        女的就到土地公廟附近東張西望，男的看到燈光就趕快走回車上，女的也是
        一樣，他們都沒有講話，後來十幾分鐘後，因為遊客都沒有散去，他們就把
        車開走，開走後，伊就叫另外一個埋伏的人跟著他們，發現他們在山下約二
        百公尺左右，從駕駛座旁的乘客座丟出一袋東西出來到旁邊的草叢，他們車
        沒有熄火，又回到原來的停車場，本來停車場還有人，他們在車上等了約十
        分鐘左右，人群散去，伊又注意看他們，他們又是一樣的方法，男的到離伊
        比較近的涼亭前面附近偷那邊的機車，也是開椅墊偷，偷了二台，伊當時坐
        在涼亭椅子上，因為比較暗，也比較高，所以他沒有看到伊，己○○距離伊
        約二、三十公尺，所以我看得比較清楚，女的又到他原來站的地方東張西望
        ，後來又有車來，男的跑到車上，女的也跑到車上，伊就請伊同事來逮捕他
        們，查獲時，有在一個袋子裡面扣到現金一千元，在車的置物箱找到相簿，
        行動電話在男的車上找到。查獲時，他們都沒有承認，我們帶回所裡，隔離
        訊問，女的先承認，男的本來不承認，後來看了女的筆錄，他才承認等語（
        見本院九十年一月十九日訊問筆錄）。則由上揭證人辛○○之證言可知，查
        獲當天（八十九年九月三十日），被告己○○下車下手行竊時，被告丁○○
        確有下車為被告己○○把風之行為，茲此行為雖據該二被告所否認，惟參酌
        證人辛○○係執行公務之員警，與被告二人素不相識，且無何怨隙，該證人
        當無特予為虛偽證言誣指被告二人之理。又被告丁○○復不否認當時警方查
        到之被害人乙○○所有之一千元，係在被告丁○○之身上查獲，且該一千元
        係被告己○○於上完廁所後才將錢交給被告丁○○，難認被告丁○○未與被
        告己○○共同參與本件竊盜行為，否則果如被告丁○○所辯彼當日係與被告
        己○○去當地看夜景，衡諸一般常情，通常係二人下車共賞夜景，焉有可能
        二人數次下車後分別行動，且舉動怪異之理，是被告己○○此部分辯解其係
        一人去偷、被告丁○○不知情云云，顯係維護被告丁○○之詞，至被告丁○○此部分辯稱係被告己○○自己去偷其不知情云云，顯係卸責之詞，均不足
        採信。
（三）、再據證人戊○○即查獲次日（八十九年十月一日）帶同被告己○○至現場查
        案之警員到庭證述：隔天（指八十九年十月一日）中午，伊有帶己○○到現
        場，伊看到之前的筆錄，他說之前有偷，所以我們就帶他（指己○○）到現
        場，問他之前偷的東西都丟到哪裡，那個附近是一個山坡，我們問他偷完之
        後，是往哪裡丟。他沒有否認他之前沒有偷，我們依據他說的地點去山下找
        ，我們找到不只移送的這幾件，我們有問被害人，如果時間不吻合，我們就
        沒有移送，移送的這幾件，都是時間吻合，被告也沒有否認，我們也據他說
        的皮包形狀，在撿上來後，有給他確認。伊忘記共撿了幾個皮包，......被
        告比較確定的是其中一個男用長皮夾，是被害人丙○○。我們拿上來給他看
        ，他對於丙○○的皮夾，他很確定，其他的不確定等語。則由被告己○○、
        丁○○均於警訊時坦承確有於八十九年九月二十幾日（據被告己○○供述）
        ；八十九年九月中旬之後（據被告丁○○供述）至大同山土地公廟旁行竊，
        則由上揭證人之證言可知，該證人所查獲之被害人丙○○之皮包，業經被告
        己○○帶同警員至現場查獲，且當時己○○亦有確定該皮包確係彼所行竊，
        足見被告己○○與丁○○於警訊此部分有行竊之自白，應與事實相符，否則
        焉有如此巧合之理。是被告二人此部分之辯解，亦係卸責之詞，不足採信。
        從而，綜上所述，被告二人之事證明確，其等犯行均洵堪認定。
二、核被告丁○○負責把風而推由被告己○○下手行竊被害人丙○○、乙○○之財物
    ，彼二人所為，均係犯刑法第三百二十條第一項之竊盜罪。被告二人對於上揭竊
    盜犯行，互有犯意聯絡及行為分擔，均係共同正犯。至彼二人先後二次犯行，時
    間緊接，又係觸犯同一罪名，顯係基於概括犯意反覆所為，應依連續犯之規定論
    以一罪，並依法加重其刑。爰分別審酌被告二人之品行、智識程度、犯罪動機、
    目的、手段、所生危害及犯罪後猶飾詞否認，態度不佳等一切情狀，分別量處如
    主文所示之刑，並均諭知易科罰金之折算標準；又被告二人於行為後原刑法第四
    十一條之規定：「犯最重本刑為三年以下有期徒刑之刑之罪，而受六月以下有期
    徒刑或拘役之宣告，因身體、教育、職業或家庭之關係或其他正當事由，執行顯
    有困難者，得以一元以上三元以下折算一日，易科罰金。」，已於九十年一月四
    日經修正為刑法第四十一條第一項，該規定為：「犯最重本刑為五年以下有期徒
    刑之刑之罪，而受六月以下有期徒刑或拘役之宣告，因身體、教育、職業或家庭
    之關係或其他正當事由，執行顯有困難者，得以一元以上三元以下折算一日，易
    科罰金。但確因不執行所宣告之刑，難收矯正之效，或難以維持法秩序者，不在
    此限。」，並於同年月十日經總統公布施行，經新舊法比較結果，修正後之新法
    有利於被告，爰適用裁判之新法，諭知易科罰金之折算標準。
三、至公訴意旨另認被告二人有於如附表二編號一、二所示之時間，至台北縣樹林鎮
    大同山上土地公廟旁空地，由丁○○負責把風，由己○○徒手扳開附表二所示庚○○、甲○○之機車座墊，竊取置於坐墊下，如附表編號二所示之財物，因認被
    告二人此部分所為，涉犯刑法第三百二十條第一項之竊盜罪嫌等語，固非無見。
    惟查訊之被告二人，堅決否認彼等有上揭犯行，被告己○○辯稱：伊只有偷乙○○該件，其他都不是伊偷的，伊在警局說的是不實在的，九月二十三日那次不是
    伊偷的，伊帶警察去山上，伊隨便指，伊猜想他們不會下去找，所以伊就比那邊
    ，伊沒有在那邊丟東西，那邊地形很危險，伊也沒有看過人家丟，找到後，警察
    說一定是伊丟的，所以伊才說伊不確定，警察說那有可能等語。被告丁○○則辯
    稱伊沒有去等語。茲查公訴人認被告二人有竊取上揭物品，乃係以被告於警訊時
    坦承不諱，並有贓物認領保管單二紙附卷而為被告二人亦涉有此部分犯行之依據
    。然按犯罪事實，應依證據認定之，無證據不得推定其犯罪事實，刑事訴訟法第
    一百五十四條定有明文。茲據被告己○○雖於被查獲隔日有帶同警方至現場，由
    警員依被告所指丟棄所竊皮夾處，起獲如附表一之被害人丙○○之皮夾及如附表
    二之被害人庚○○、甲○○二人之皮夾，被告己○○亦於警訊時坦承於八十九年
    九月二十幾日左右有行竊，並供稱彼總共丟三皮包，是長皮夾等語，惟查據該次
    警訊筆錄記載可知，警員訊問：你（指被告己○○）於今（１）日十五時許帶同
    警方至大同山上土地公廟左側山坡下尋獲有四個皮包及有二張華僑銀行0000
    00000000000提款卡及郵局00000000000000號提款卡
    ，是否為你行竊後丟棄的？被告己○○答：其中有三個皮夾可能是，因伊都是晚
    上去行竊的，當地沒有燈光很昏暗，所以伊只知道是一般置於口袋內皮夾，但丟
    棄之地點，即伊帶警察出（去）找皮包的地點，另一個手提包，伊確定不是，因
    伊印象中未有竊過手提包，另提款卡應也不是等語。則由上揭警訊筆錄可知，被
    告己○○當時固曾於警訊時自白有於八十九年九月二十幾日行竊，並帶同警方至
    現場起獲贓物，然當時警方至該被告所指丟棄皮包地點，起獲之皮包有四個，且
    有另二張提款卡，難認該地點所查獲之物，全部為被告己○○所竊得丟棄之物。
    雖然該等物品在被告所指之處，經警方查獲固屬可疑，然該地點亦有可能他人亦
    丟棄物品於此，故僅憑此證據尚不足認定該被查獲物品均係由被告己○○所行竊
    。又據證人戊○○即查獲次日（八十九年十月一日）帶同被告己○○至現場查案
    之警員到庭證述：隔天（指八十九年十月一日）中午，伊有帶己○○到現場，伊
    看到之前的筆錄，他說之前有偷，所以我們就帶他（指己○○）到現場，問他之
    前偷的東西都丟到哪裡，那個附近是一個山坡，我們問他偷完之後，是往哪裡丟
    。他沒有否認他之前沒有偷，我們依據他說的地點去山下找，我們找到不只移送
    的這幾件，我們有問被害人，如果時間不吻合，我們就沒有移送，移送的這幾件
    ，都是時間吻合，被告也沒有否認，我們也據他說的皮包形狀，在撿上來後，有
    給他確認。伊忘記共撿了幾個皮包，......被告比較確定的是其中一個男用長皮
    夾，是被害人丙○○。我們拿上來給他看，他對於丙○○的皮夾，他很確定，其
    他的不確定等語。則由上揭證人之證言可知，被告己○○帶同警方至現場起獲於
    八十九年九月二十幾日左右所行竊之物品時，彼當時所能確認係其行竊者僅有被
    害人丙○○之皮夾，其他的並不確定，則自難以該不確定之供述，而認定被告己○○確已對於此部分被害人庚○○、甲○○之行竊犯行為明確之自白，亦無從僅
    以該語意模糊之自白即可認定被告己○○確有此部分竊盜犯行。又證人戊○○亦
    證述當時被告己○○對於被害人丙○○以外之人之皮包，亦無法確定是否彼所丟
    棄，則該起獲之皮夾自不足認定均確由被告己○○所竊取。參以被告己○○、丁○○於偵查中及本院審理中亦均否認有上揭竊盜犯行，自無從以現存之證據可資
    認定被告林志明、丁○○確有竊取如附表二之犯行。此外，復查並無其他積極證
    據足資證明被告二人確有參與竊取如附表二所示之竊盜犯行，因公訴人認此部分
    與前揭起訴有罪部分有連續犯裁判上一罪之關係，故不另為無罪之諭知，併此敘
    明。
據上論斷，應依刑事訴訟法第二百九十九條第一項前段，刑法第二條第一項前段、第
二十八條、第五十六條、第三百二十條第一項、第四十一條第一項前段、罰金罰鍰提
高標準條例第一條前段、第二條，判決如主文。
本案經檢察官謝岳龍到庭執行職務。
中      華      民      國      九十        年    三      月    十五    日
                                      臺灣板橋地方法院刑事第五庭
                                          法  官  陳  秀  
右正本證明與原本無異
如不服本判決應於送達後十日內向本院提出上訴狀
                                          書記官  藍  淑  芬
中      華      民      國      九十        年    三      月    二十二  日
附錄本案論罪科刑法條全文：
刑法第三百二十條
意圖為自己或第三人不法之所有，而竊取他人之動產者，為竊盜罪，處五年以下有期
徒刑、拘役或五百元以下罰金。
意圖為自己或第三人不法利益，而竊佔他人之不動產者，依前項之規定處斷。
前二項之未遂犯罰之。
刑、拘役或五百以下罰金。
附表一：
┌──┬─────┬──────┬───┬──────────────┐
│編號│犯罪時間  │  犯罪地點  │被害人│所得財物(新台幣)            │
│    │（民國）  │            │ 姓名 │                            │
├──┼─────┼──────┼───┼──────────────┤
│一  │八十九年九│台北縣樹林市│丙○○│皮包一個（內有現金二百元、身│
│    │月二十三日│大同山上土地│      │分証一枚、駕照二枚、行照一枚│
│    │二時許    │公廟旁空地  │      │、健保卡一張、提款卡一枚)   │
├──┼─────┼──────┼───┼──────────────┤
│二  │八十九年九│同右        │乙○○│現金一千、行動電話一支、相簿│
│    │月二十日  │            │      │一本                        │
│    │          │            │      │                            │
└──┴─────┴──────┴───┴──────────────┘
附表二：
┌──┬─────┬──────┬───┬──────────────┐
│編號│犯罪時間  │  犯罪地點  │被害人│所得財物(新台幣)            │
│    │（民國）  │            │  姓名│                      │
├──┼─────┼──────┼───┼──────────────┤
│一  │八十九年九│台北縣樹林市│庚○○│皮包一個（內有現金一千二百元│
│    │月二十三日│大同山上土地│      │身分証一枚、健保卡一張、金融│
│    │晚上九時許│公廟旁空地  │      │卡一枚)                     │
├──┼─────┼──────┼───┼──────────────┤
│二  │八十九年九│同右        │甲○○│皮包一個（內有私章一枚、存摺│
│    │月二十三日│            │      │一本、香水一瓶）            │
│    │晚上十時許│            │      │                            │
└──┴─────┴──────┴───┴──────────────┘


司法院資訊處製作；財團法人民間司法改革基金會備份。
